【裁判字號】    94,易,1584
【裁判日期】    950227
【裁判案由】    毒品危害防制條例
【裁判全文】
臺灣高雄地方法院刑事判決              94年度易字第1584號
公  訴  人  臺灣高雄地方法院檢察署檢察官
被      告  乙○○
上列被告因毒品危害防制條例案件，經檢察官提起公訴（94年度
毒偵字第6643號），本院判決如下：
    主  文
乙○○施用第二級毒品，累犯，處有期徒刑伍月，如易科罰金，
以佰元折算壹日。
    事  實
一、乙○○前因施用毒品案件，經臺灣嘉義地方法院先後以88年
    度易字第714 號判處有期徒刑5 月及90年度易字第168 號判
    處有期徒刑7 月確定，二罪接續執行，於民國91年6 月8 日
    縮短刑期執行完畢。另因施用毒品案件，經同法院以88年度
    毒聲字第902 號裁定令入戒治處所施以強制戒治，其間經停
    止戒治、撤銷停止戒治，於90年6 月27日強制戒治執行完畢
    釋放。猶未戒除毒癮，於強制戒治執行完畢釋放後5 年內，
    復基於施用第二級毒品甲基安非他命之犯意，於94年7 月13
    日晚間8 時許，在高雄市苓雅區○○○路209 巷41號住處內
    ，以置入燈泡內燒烤吸食之方式，施用第二級毒品甲基安非
    他命1 次。嗣於94年7 月14日晚間10時45分許，在上址住處
    前為警查獲。
二、案經高雄市政府警察局苓雅分局報請臺灣高雄地方法院檢察
    署檢察官偵查起訴。
    理  由
一、本件被告所犯為死刑、無期徒刑、最輕本刑為3 年以上有期
    徒刑以外之罪，其於本院準備程序進行中，就被訴事實為有
    罪之陳述，經受命法官告知簡式審判程序之旨，並聽取公訴
    人及被告之意見後，本院合議庭認宜進行簡式審判程序，爰
    依刑事訴訟法第273 之1 第1 項之規定，裁定由受命法官獨
    任進行簡式審判程序，合先敘明。
二、前揭事實，業據被告於本院審理時坦白承認（見本院卷第10
    5 、115 頁），經警採集被告尿液送請高雄市立凱旋醫院檢
    驗結果，確呈甲基安非他命陽性反應，此有該醫院出具之尿
    液檢驗報告、高雄市政府警察局苓雅分局製作之尿液採證代
    碼對照表各1 紙附卷可稽（檢體編號：F －94671 。見偵卷
    第47頁、警卷第22頁）。按目前尿液檢驗方法係先以酵素免
    疫法做初步篩檢，如篩檢濃度大於閥值（CUTOFF-VALUE），
    須進一步做確認試驗。確認試驗方法中，精密度最優者為氣
    體層析質譜法（GC/ MS）。所謂「氣相層析質譜法」包括「
    氣相層析儀」及「質譜儀」二部分：「氣相層析儀」部分，
    其方法為將物質氣化後，再經分析管分離，由於各種物質之
    沸點及對管柱之吸附力不同，在經過檢測器測定後，表現出
    不同的滯留時間，利用滯留時間來判定是何種物質。「質譜
    儀」則係檢測器，能將物質撞擊成碎片，記錄其質譜圖，因
    每個化合物之鍵結能力不同，故不同物質會有特定之質譜圖
    ，因此在物質判斷上有若指紋鑑定，理論上如扣除人為因素
    不予列計者，氣相層析質譜儀之精確度接近百分之百。又甲
    基安非他命經口服投與後，約70％於24小時內可自尿液中排
    出，而其尿液內含甲基安非他命成分之檢出，與投與甲基安
    非他命的量、個人體質、檢驗儀器之精密度有關，通常採尿
    化驗是否呈陽性反應，應以投與後24小時內所採者為宜，此
    乃濫用藥物檢驗及施用毒品犯罪之審判實務上週知之事實。
    本件被告尿液既經上開醫院先以酵素免疫法初步檢驗，復以
    氣相層析質譜法確認檢驗，揆諸上開說明，已足可排除產生
    偽陽性反應之可能。是被告前開自白核與科學檢驗結果相符
    ，堪予採信。又被告前因施用毒品案件，經裁定令入戒治處
    所施以強制戒治，並於90年6 月27日強制戒治執行完畢釋放
    等情，業據本院調取臺灣高等法院被告前案紀錄表、在監在
    押全國紀錄表各1 份核閱屬實，並有刑案資料查註紀錄表、
    全國施用毒品案件紀錄表、受觀察勒戒人毒品、前科紀錄簡
    列表各1 份在卷可佐。其於強制戒治執行完畢釋放後，5 年
    內再犯本件施用毒品罪，自應依毒品危害防制條例第23條第
    2 項之規定依法訴追。本件事證明確，被告犯行洵堪認定，
    應予依法論科。
三、按甲基安非他命為毒品危害防制條例第2 條第2 項第2 款明
    定之第二級毒品。核被告所為，係犯同條例第10條第2 項之
    施用第二級毒品罪。其於施用前後持有甲基安非他命之低度
    行為，應為施用之高度行為所吸收，不另論罪。末查，被告
    前有如事實欄所示犯罪科刑之情形，有前開臺灣高等法院被
    告前案紀錄表1 份在卷可按。其於有期徒刑執行完畢後，5
    年內再犯本件有期徒刑以上之罪，為累犯，應依刑法第47條
    規定加重其刑。爰審酌被告前因施用毒品，經觀察勒戒、強
    制戒治及徒刑執行後，仍未能戒除毒癮，顯見戒毒意志不堅
    ，非經一定時間隔離其接觸毒品之機會，難以矯治，惟念及
    施用毒品究係自戕行為，尚未損及他人法益，且於審理時坦
    認犯行，犯後態度尚可等一切情狀，量處如主文所示之刑，
    並諭知易科罰金之折算標準，以資儆懲。
據上論斷，應依刑事訴訟法第273 條之1 第1 項、第299 條第1
項前段，毒品危害防制條例第10條第2 項，刑法第11條前段、第
47條、第41條第1 項前段，罰金罰鍰提高標準條例第2 條，判決
如主文。
本案經檢察官甲○○到庭執行職務。
中    華    民    國    95    年    2     月    27    日
                  刑事第六庭    法  官  林柏壽
以上正本證明與原本無異。
如不服本判決，應於判決送達後10日內，向本院提出上訴狀。
中    華    民    國    95    年    2     月    27    日
                                書記官  林國龍
附錄本案論罪科刑法條全文：
毒品危害防制條例第10條第2 項
施用第二級毒品者，處3 年以下有期徒刑。


司法院資訊處製作；財團法人民間司法改革基金會備份。
